【裁判字號】    89,簡上,257
【裁判日期】    891222
【裁判案由】    就業服務法
【裁判全文】
臺灣板橋地方法院刑事判決                        八十九年度簡上字第二五七號
    上  訴  人  甲○
    即  被  告
右列上訴人因違反就業服務法案件，不服本院三重簡易庭八十九年度重簡字第五○八
號，中華民國八十九年五月二十五日第一審判決（聲請簡易判決處刑書：臺灣板橋地
方法院檢察署八十九年度偵字第五○九三號）提起上訴，本院第二審合議庭判決如左
：
    主  文
上訴駁回。
    事  實
一、甲○曾於民國（下同）八十年間因偽造有價證券案件，經臺灣高等法院於八十一
    年八月五日以八十一年度上更一字第二○五號判決有期徒刑一年六月，並由最高
    法院於八十二年一月六日以八十二年度臺上字第九號判決駁回上訴確定，並於八
    十三年十月十七日縮刑期滿執行完畢（尚不構成累犯）。竟不知悔改，其自八十
    八年十月底某日起至同年十二月初某日止，聘僱未經許可之孟加拉國籍人ＵＬＬ
    ＡＨ  ＭＤ  ＥＲＲＡＭ，每逢周六或周日，至甲○位於臺北縣蘆洲市○○路一
    八五巷七八弄十號一號住處，以日薪新臺幣（下同）代價，從事整修房屋及搬運
    重物之工作。嗣於八十九年一月二十八日中午十二時許，在臺北市○○○路○段
    清真寺大門口，為警查獲該孟加拉國籍ＵＬＬＡＨ  ＭＤ  ＥＴＴＡＭ逾期居留
    ，並經由其供述，循線於八十九年二月十九日晚間七時，通知甲○到警局接受調
    查，而偵知上情。
二、案經臺北市政府警察局中正第一分局報請臺灣板橋地方法院檢察署檢察官聲請簡
    易判決處刑。
    理  由
一、訊據被告甲○固坦承自八十八年十月底某日起至同年十二月初某日止，由該名孟
    加拉國籍之ＵＬＬＡＨ  ＭＤ  ＥＲＲＡＭ在其位於臺北縣蘆洲市○○路一八五
    巷七十八弄十號一樓住處，從事整修房屋及搬運重物工作，惟矢口否認有何違反
    就業服務法之犯行，辯稱：渠與該孟加拉國籍人因學習外文而認識，基於朋友情
    誼，其於每周六或周日來幫忙，渠為答謝，遂每次包一千元紅包給伊云云。
（一）、經查，該名孟加拉國籍ＵＬＬＡＨ  ＭＤ  ＥＲＲＡＭ係於八十八年四月十
        一日持普通護照入境，簽證核給十四日，因逾期居留為警查獲，此據該孟加
        拉國籍ＵＬＬＡＨ  ＭＤ  ＥＲＲＡＭ於警訊時供述明確，並有外僑入出境
        紀錄端末查詢報表一件附卷可稽，堪認該名孟加拉國籍人並未得行政院勞工
        委員會核給聘僱許可。
（二）、再查，右揭聘僱孟加拉國籍之ＵＬＬＡＨ  ＭＤ  ＥＲＲＡＭ之事實，業據
        被告於警訊時供承不諱，核與孟加拉國籍ＵＬＬＡＨ  ＭＤ  ＥＲＲＡＭ於
        警訊時證稱：受僱於被告等語相符。綜觀該名孟加拉國籍人定期至被告住處
        、從事內容相同之工作、而被告按該孟加拉國籍人工作次數，每次給付定額
        一千元等情，足見該孟加拉國籍人依期至被告住處工作，已逾平常朋友情誼
        ，被告與該孟加拉國籍人之間，顯具聘僱關係，被告所辯，應屬諉卸之詞，
        不足採信。事證明確，被告犯行洵堪認定。
二、按被告未經許可，聘僱孟加拉國籍ＵＬＬＡＨ  ＭＤ  ＥＲＲＡＭ，其聘僱人數
    為一人，核其所為，係違反就業服務法第五十三條第一款之規定，應依同法第五
    十八條第一項前段規定論處。原審適用就業服務法第五十八條第一項前段（其適
    用同法第五十三條第一款部分，應係贅引）、刑法第十一條前段、第四十二條第
    二項、罰金罰鍰提標準條例第二條、現行法規所定貨幣單位折算新臺幣條例第二
    條論罪，並爰審酌被告犯後未能坦承犯行，不思悔改，及聘僱未經許可之外國人
    將嚴重影響本國人就業機會等一切情狀，科處被告新臺幣八萬元，並諭知易服勞
    役之折算標準。認事用法，核無違誤，量刑亦稱妥適，被告上訴，猶執前詞否認
    犯行，並認量刑過重云云，為無理由，應予駁回。
據上論斷，應依刑事訴訟法第四百五十五條之一第一項、第三項、第三百六十八條，
，判決如主文。
本案經檢察官郭永發到庭執行職務
中    華    民    國      八十九      年    十二      月    二十二    日
                                    審判長法  官  梁  宏  哲
                                          法  官  楊  博  欽
                                          法  官  高  玉  舜
右正本證明與原本無異。
本件不得上訴。
                                          書記官  田  世  杰
中    華    民    國      八十九      年    十二      月    二十五    日


司法院資訊處製作；財團法人民間司法改革基金會備份。
